臺灣高等法院刑事裁定
111年度抗字第350號
抗  告  人  
即  受刑人  陳彥廷



上列抗告人即受刑人因聲請定其應執行刑案件，不服臺灣基隆地
方法院中華民國111年1月13日裁定（111年度聲字第20號），提
起抗告，本院裁定如下： 
　主 文
抗告駁回。 
  理 由
一、聲請意旨略以：受刑人陳彥廷因違反毒品危害防制條例等案
    件，先後經判決確定如聲請書附表，依刑法第50條第1項但
    書第1款及第2項之規定，經受刑人請求定應執行刑（檢附受
    刑人請求檢察官定應執行刑聲請狀1件），並依刑法第53條
    及第51條第5 款，定其應執行之刑，爰依刑事訴訟法第477 
    條第1 項聲請裁定等語。 
二、原裁定意旨略以：受刑人陳彥廷所犯如原裁定附表所示各罪
　　，經該附表所示之法院先後判處如該附表所示之刑，均經分
    別確定在案，有各該判決書及本院被告前案紀錄表在卷可查
    ，本件業經受刑人請求檢察官聲請定應執行刑，有聲請定應
    執行刑聲請狀附卷可稽，聲請人以原審法院為上開案件之犯
    罪事實最後判決法院（即原裁定附表編號、），聲請定其
    應執行之刑，洵屬有據，應予准許。爰審酌受刑人所犯各罪
    之犯罪類型、侵害法益、罪質、犯罪時間間隔、整體犯罪非
    難評價，及受刑人表示對於如何定刑並無意見等一切情狀，
    定其應執行之刑等語。
三、抗告意旨略以：抗告人所犯數罪多屬同一性質之罪，且犯罪
    時間密接，於併合處罰時，其責任非難重複之程度較高，應
    酌定較低之應執行刑，請給予抗告人公正公平之裁定，讓抗
    告人有再次悔過向上，改過自新的機會，現抗告人將年近半
    百，請給予抗告人重新量刑，最有利於抗告人之裁定，俾使
    抗告人早日重返社會，重新作人。又抗告人尚有108年度執
    更丙字第51號，沒有合併，請准許一併執行云云。　
四、按數罪併罰之定應執行之刑，係出於刑罰經濟與責罰相當之
    考量，乃對犯罪行為人本身及所犯各罪之總檢視，除應考量
    行為人所犯數罪反應出之人格特性，並應權衡審酌行為人之
    責任與整體刑法目的及相關刑事政策，在量刑權之法律拘束
    性原則下，依刑法第51條第5 款之規定，採限制加重原則，
    以宣告各刑中之最長期為下限，各刑合併之刑期為上限，但
    最長不得逾30年，資為量刑自由裁量權之外部界限，並應受
    法秩序理念規範之比例原則、平等原則、責罰相當原則、重
    複評價禁止原則等自由裁量權之內部抽象價值要求界限之支
    配，使以輕重得宜，罰當其責，俾符合法律授與裁量權之目
    的 ，以區別數罪併罰與單純數罪之不同， 兼顧刑罰衡平原
    則，個案之裁量判斷，除非有全然喪失權衡意義或其裁量行
    使顯然違背比例、平等諸原則之裁量權濫用情形，即不得任
    意指其為違法（最高法院100年度台抗字第653號裁定意旨參
    照）。次按刑事訴訟法第370條第2項、第3項，已針對第二
    審上訴案件之定應執行之刑，明定有不利益變更禁止原則之
    適用，於分屬不同案件之數罪併罰有應更定執行刑者，本於
    同為定刑裁定應為相同處理之原則，法院於裁定定應執行之
    刑時，自仍應有不利益變更禁止原則法理之考量，亦即另定
    之執行刑，其裁量所定之刑期，不得較重於前定之執行刑加
    計後裁判宣告之刑之總和，否則即與法律秩序理念及法律目
    的之內部界限有違（最高法院103年度第14次刑事庭會議決
    議及最高法院93年度台非字第192號判決意旨參照）。
五、經查： 
  ㈠本件抗告人即受刑人（下稱「受刑人」）陳彥廷所犯如附表
    所示之罪均經確定在案，各罪行為時均在附表編號1所示之
    罪判決確定日期前，並以臺灣基隆地方法院（下稱基隆地院
    ）為犯罪事實最後判決之法院。嗣原審依檢察官聲請，以附
    表所示各罪宣告之有期徒刑為基礎，於各刑中之最長期（7
    年8月）以上，各刑合併刑期（11年9月）以下，定其應執行
    刑為有期徒刑9年，並未逾越刑法第51條第5款所定法律外部
    性界限，亦無濫用裁量權等情形。
　㈡受刑人雖執前詞提起抗告，惟查：原審所定應執行刑有期徒
    刑9年，係於各罪宣告刑中最長（即有期徒刑7年8月）以上
    及合併刑期（即有期徒刑11年9月）以下之範圍內，且未逾
    越基隆地院111年度聲字第935號裁定就附表編號1至11所示
    之罪所定應執行刑有期徒刑2年10月（附表編號2至3所示之
    罪前經基隆地院107年度基簡字第1475號判決定應執行刑有
    期徒刑4月確定），與附表編號12所示之罪宣告刑有期徒刑7
    年8月，合計之刑期有期徒刑10年6月，即原裁定應執行刑並
    未違反刑法第51條第5款之界限，且符合量刑裁量之內部性
    界限，自難認原審本件裁量權之行使，有何違法或不當之處
    。原審亦於審酌受刑人所犯各罪犯罪類型、侵害法益、罪質
    、犯罪時間間隔、整體犯罪非難評價，及受刑人表示對於如
    何定刑並無意見（見原審卷第99頁）等一切情狀後，給予受
    刑人適度刑罰折扣；本院復考量附表編號5、7、8、9至10、
    11、12所示之罪分別為竊盜罪、幫助詐欺取財罪、偽造文書
    罪、妨害自由罪、恐嚇得利罪、販賣第二級毒品罪，除犯罪
    類型均互異外，亦與附表編號1至4、6所示之罪為施用第二
    級毒品罪截然有別等情，並適用「限制加重原則」之量刑原
    理，核原審所酌定之應執行刑有期徒刑9年，符合法律授與
    裁量權之目的，並無違反比例原則、平等原則、責罰相當原
    則、重複評價禁止原則及逸脫法律秩序理念及法律目的之內
    部性界限等情形，是抗告意旨並非可取。至108年執更丙字
    第51號執行案件，係執行基隆地院107年度聲字第1228號裁
    定就他罪所定應執行刑，與聲請書附表及本件附表所示之罪
    無涉（參本院被告前案紀錄表，本院卷第51頁），受刑人請
    求一併執行，容有誤會，併此敘明。綜上，受刑人所提抗告
    ，並無理由，應予駁回。
據上論斷，應依刑事訴訟法第412條，裁定如主文。 
中　　華　　民　　國　　111 　年　　3 　　月　　8 　　日
　　　　　　      刑事第七庭  審判長法　官  孫惠琳
　　　　　　　　　　　　　　　　　  法　官  王惟琪
　　　　　　　　　　　　　　　　　  法　官  連雅婷
以上正本證明與原本無異。
如不服本裁定，應於收受送達後5日內向本院提出再抗告狀。
                                    書記官  潘文賢
中　　華　　民　　國　　111 　年　　3 　　月　　9 　　日

附表：受刑人陳彥廷定應執行刑案件一覽表
編　　　　　號  1 2 3 罪　　　　　名  毒品危害防制條例 毒品危害防制條例 毒品危害防制條例 宣　　告　　刑  有期徒刑4月 有期徒刑3月 有期徒刑2月 犯　罪　日　期  107/06/23 107/02/13 107/07/18 偵查(自訴)機關年　度　案　號  基隆地檢107毒偵1410號 基隆地檢107毒偵字第457號等 基隆地檢107毒偵字第457號等 最　後事實審 法　　院 基隆地院 基隆地院 基隆地院  案　　號 107年度基簡字第1195號 107年度基簡字第1475號 107年度基簡字第1475號  判決日期 107/08/30 107/10/24 107/10/24 確　定判　決 法　　院 基隆地院 基隆地院 基隆地院  案　　號 107年度基簡字第1195號 107年度基簡字第1475號 107年度基簡字第1475號  判決確定日期 107/11/21 108/01/16 108/01/16 是否為得易科罰金之案件  是 是 是 備註  空白 附表編號2至3所示之罪前經基隆地院107年度基簡字第1475號判決定應執行刑有期徒刑4月確定    附表編號1至11所示之罪前經基隆地院110年度聲字第935號裁定定應執行刑有期徒刑2年10月   

編　　　　　號  4 5 6 罪　　　　　名  毒品危害防制條例 竊盜 毒品危害防制條例 宣　　告　　刑  有期徒刑5月 有期徒刑4月 有期徒刑6月 犯　罪　日　期  107/05/31 107/06/12 107/01/24為警採尿前之24小時內某時點 偵查(自訴)機關年　度　案　號  基隆地檢107毒偵1259號 基隆地檢107偵3616號 士林地檢107毒偵383號 最　後事實審 法　　院 基隆地院 基隆地院 士林地院  案　　號 107年度易字第379號 108年度簡上字第57號 108年度簡上字第39號  判決日期 107/10/22 108/05/01 108/05/28 確　定判　決 法　　院 基隆地院 基隆地院 士林地院  案　　號 107年度易字第379號 108年度簡上字第57號 108年度簡上字第39號  判決確定日期 108/01/29 108/05/01 108/05/28 是否為得易科罰金之案件  是 是 是 備註  附表編號1至11所示之罪前經基隆地院110年度聲字第935號裁定定應執行刑有期徒刑2年10月   

編　　　　　號  7 8 9 罪　　　　　名  詐欺 偽造文書 妨害自由 宣　　告　　刑  有期徒刑6月 有期徒刑2月 有期徒刑3月 犯　罪　日　期  107/01/10 107/06/22 107/02/24 偵查(自訴)機關年　度　案　號  基隆地檢107偵4636號 桃園地檢108偵13071號等 基隆地檢108偵3440號等 最　後事實審 法　　院 臺灣高院 桃園地院 臺灣高院  案　　號 108年度上訴字第2237號 109年度簡字第90號 109年度上訴字第2376號  判決日期 108/09/11 109/06/11 109/09/22 確　定判　決 法　　院 臺灣高院 桃園地院 臺灣高院  案　　號 108年度上訴字第2237號 109年度簡字第90號 109年度上訴字第2376號  判決確定日期 108/10/07 109/07/15 109/10/29 是否為得易科罰金之案件  是 是 是 備註  附表編號1至11所示之罪前經基隆地院110年度聲字第935號裁定定應執行刑有期徒刑2年10月   

編　　　　　號  10 11 12 罪　　　　　名  妨害自由 恐嚇得利（聲請書附表應予更正） 毒品危害防制條例 宣　　告　　刑  有期徒刑6月 有期徒刑8月 有期徒刑7年 8月 犯　罪　日　期  106/11/24 107/03/27 107/02/03 偵查(自訴)機關年　度　案　號  基隆地檢107偵4272號等 基隆地檢107偵4272號等 基隆地檢107偵4864號 最　後事實審 法　　院 基隆地院 基隆地院 臺灣高院  案　　號 109年度原訴字第13號 109年度原訴字第13號 108年度上訴字第2443號  判決日期 110/08/20 110/08/20 110/05/18 確　定判　決 法　　院 基隆地院 基隆地院 最高法院  案　　號 109年度原訴字第13號 109年度原訴字第13號 110年度台上字第6013號  判決確定日期 110/09/22 110/09/22 110/11/11 是否為得易科罰金之案件  是 否 否 備註  附表編號1至11所示之罪前經基隆地院110年度聲字第935號裁定定應執行刑有期徒刑2年10月  空白